【裁判字號】    89,交訴,192
【裁判日期】    890706
【裁判案由】    公共危險等
【裁判全文】
臺灣臺南地方法院刑事判決                        八十九年度交訴字第一九二號
    公  訴  人  臺灣台南地方法院檢察署檢察官
    被      告  甲○○
右列被告因公共危險等案件，經檢察官提起公訴 (八十九年度偵字第四二二八號)，
本院判決如左：
    主  文
甲○○從事業務之人，因業務上之過失傷害人，累犯，處有期徒刑伍月。又駕駛動力
交通工具肇事，致人受傷而逃逸，累犯，處有期徒刑壹年。應執行有期徒刑壹年肆月
。
    事  實
一、甲○○受雇於坤基營造工程有限公司（設址於台北縣樹林鎮○○路二一七號五樓
    之四），任職司機，為從事駕駛業務之人，曾於民國八十七年間，因詐欺案件，
    經台灣板橋地方法院判處有期徒刑五月確定，甫於八十八年六月二十四日執行完
    畢，猶不知悔改，於八十九年三月三日十五時四十分許，駕駛二Ｆ─五九二號自
    用大貨車載運鐵條，沿台南市○○路內側快車道由北往南方向行駛，至該路段與
    安通路口北側五十公尺處時，原應注意汽車行駛時，駕駛人應注意兩車併行之間
    隔，且依當時情況，又無不能注意之情形，竟疏於注意車輛間隔，擦撞由乙○○
    所駕駛，沿安明路外側車道同向行駛之Ｊ三─三三九六號自用小貨車，致該自用
    小貨車翻覆，使乙○○受有雙肩及雙膝挫傷、右肘挫擦傷及頭部挫傷等傷害，詎
    甲○○於肇事後，未留在現場與乙○○參與協調或等待警方前來處理，復基於遺
    棄之犯意逕自駕車逃逸，經目擊者林茂銘自後追趕，在台南市○○路觀海橋上將
    甲○○攔下，為警隨後趕至當場查獲。
二、案經乙○○訴由台南市警察局第三分局報請臺灣臺南地方法院檢察署檢察官偵查
    起訴。
    理  由
一、訊據被告甲○○對於右揭時地駕車超車不慎以致肇事之事實坦承不諱，惟矢口否
    認有肇事逃逸之犯行，辯稱：擦撞時伊不曉得，是被攔下後才知道肇事云云。經
    查右揭事實，業據告訴人乙○○指訴綦詳，並有診斷證明書一紙、道路交通事故
    調查報告表一份、現場及車損照片八幀在卷可稽，且被告對於駕車肇事之事實已
    坦承不諱，證人林茂銘復到庭證稱：當時伊沿安明路內側快車道由北往南方向行
    駛，聽到車後有人按喇叭，伊就開到外側快車道讓對方超車，該車超車後，伊就
    見到它擦撞到伊前方自用小貨車，該小貨車翻覆，而肇事大貨車未停車即駛離現
    場，伊就開車追逐，大約追逐一公里左右至觀海橋上開該大貨車攔下來，該司機
    下車後向伊表示他不是故意撞的，請伊原諒等語。再被告車輛肇事後，告訴人所
    駕駛之自用小貨車發生翻覆，必然發出巨大之聲響，被告焉有不知肇事之理，足
    認被告所辯，顯係狡卸之詞，委不足採。按汽車行駛時，駕駛人應注意兩車併行
    之間隔，道路交通安全規則第九十四條第三項定有明文。被告駕駛汽車，自應加
    以注意，且依其情況，又無不能注意之情事，被告竟疏未注意，以致肇事，使告
    訴人受傷，被告顯有過失，故被告過失行為與告訴人之受傷間，具有相當因果關
    係，綜上所述，事證明確，被告犯行均堪認定。
二、核被告所為，係犯刑法第一百八十五條之四之肇事逃逸罪及第二百八十四條第二
    項前段之業務過失傷害罪。被告所犯上開二罪間，罪名不同，罪質互異，應分論
    並罰。查被告於八十七年間，因詐欺案件，經台灣板橋地方法院判處有期徒刑五
    月確定，甫於八十八年六月二十四日執行完甫於八十八年六月二十四日受有期徒
    刑之執行完畢，有台灣高等法院被告全國前案紀錄表在卷可憑，其於五年內再犯
    本件肇事逃逸有期徒刑以上之罪，為累犯，應依刑法第四十七條累犯之規定，加
    重本刑。本院爰審酌被告犯罪之動機、目的、手段、其品性及智識程度、過失程
    度嚴重、犯罪所生之危害、犯罪後尚未賠償告訴人，及肇事後逃逸棄被害人於不
    顧惡性嚴重，不應輕貸等一切情狀，分別量處如主文所示之刑，並定應執行刑，
    以示懲儆。
據上論斷，應依刑事訴訟法第二百九十九條第一項前段、刑法第一百八十五條之四、
第二百八十四條第二項前段、第四十七條、第五十一條第五款、罰金罰鍰提高標準條
例第一條前段，判決如主文。
本案經檢察官張太龍到庭執行職務
中    華    民    國      八十九      年      七      月        六      日
                                臺灣臺南地方法院交通法庭
                                        法  官  張      菁
右正本證明與原本無異。
如不服本判決，應於判決送達後十日內向本院提出上訴狀( 應附繕本 )。
                                        書記官  林  木  村
中    華    民    國      八十九      年      七      月        六      日
附錄本案論罪科刑法條：
刑法第一百八十五條之四
  駕駛動力交通工具肇事，致人死傷而逃逸者，處六月以上五年以下有期徒刑。
刑法第二百八十四條第二項
  從事業務之人，因業務上之過失傷害人者，處一年以下有期徒刑、拘役或一千元以
  下罰金，致重傷者，處三年以下有期徒刑、拘役或二千元以下罰金。


司法院資訊處製作；財團法人民間司法改革基金會備份。
